# 往来款对抵的问题

提问人：xiaochao1212 时间：2018-04-04 15:44:17
与客户按照订单进行结算，同样的产品，同一个客户，比如第一批 100 万货款，已收 30 万，期末剩余 70 万未收，同时也付了第二批100 万的预付款 30 万。货物都是一样，期末应该对抵应收余额 40 万（100-30-30），还是列示应收 70 ，预收 30 万比较合理？

回答人：chenyiwei
参照《企业会计准则第 37 号——金融工具列报》第五章中关于金融资产、金融负债抵销列报的条件判断。如果是按订单结算，一般应分别列报不同订单下的应收和预收，不能相抵。